【裁判字號】    96,聲,1165
【裁判日期】    970123
【裁判案由】    聲請交保
【裁判全文】
臺灣高等法院臺南分院刑事裁定          96年度聲字第1165號
聲  請  人
即  被  告  甲○○
                    （
選任辯護人  王朝揚  律師
上列被告因96年度上更(一)字第516號擄人勒贖等案件，聲請人聲
請具保停止羈押，本院裁定如下：
    主  文
聲請駁回。
    理  由
一、聲請意旨略以：
(一)、被告身患心臟病、高血壓等重症（看守所內有詳細觀察、診
    斷就醫紀錄），常於看守所內發病，均是服用舌下錠急救，
    穩定突發狀況，卻無法讓聲請人有健全之治療，且幾經醫院
    建議回診檢查、治療，均礙於戒護就醫需動用之戒護人員及
    警力甚多，所方大多無法批准，延誤聲請人就醫，使聲請人
    病情加重，發病次數益頻繁。
(二)、又聲請人之父因多次中風，現已全身癱瘓，安置住家附近之
    安養中心，每月需費甚多，現經濟重擔全落在家母身上，雖
    有兄長扶持幫忙，但礙於聲請人所經營的釣具行是24小時營
    業，就只剩家母與兄長兩人輪值，已超過2人身體所能負荷
    ，且家母因諸多痼疾，行動不便。聲請人因案羈押痛心疾首
    ，憂慮家母長期如是身體恐難負荷，也難以維持生計。
(三)、聲請人於95年4月2日曾委請盧昆福議員陪同至專案小組到案
    說明、做筆錄，以利承辦警員釐清案情，後向專案小組請示
    ，檢察官予以飭回、候傳，足證聲請人全力配合偵辦，勇於
    面對問心無愧，且無逃亡之虞。
(四)、聲請人受友人報復陷於萬劫不復中，心力俱疲，無法安頓家
    計，愧對雙親，一得面對司法審查之壓力，二得面對難盡孝
    思之良心責難，三得承受沈重之慟楚。聲請人是名經營正當
    生意的平凡老百姓，無犯罪動機，且本案證據疑點諸多，懇
    請准予交保，以全孝心，免天倫夢碎，也讓聲請人有為自己
    性命負責之機會，自行就醫，聲請人所為無愧天地良心，必
    當勇於面對司法調查、審判，隨傳隨到云云。
二、按被告經法官訊問後，認為犯罪嫌疑重大，所犯為死刑、無
    期徒刑或最輕本刑為5年以上有期徒刑之罪者，得羈押之。
    羈押之被告，有現罹疾病，非保外治療顯難痊癒者，如經具
    保聲請停止羈押，不得駁回。刑事訴訟法第101條第1項第3
    款、第114條第3款分別定有明文。又按羈押於其原因消滅時
    ，應即撤銷羈押，將被告釋放。被告、辯護人及得為被告輔
    佐之人，均得聲請法院撤銷羈押，刑事訴訟法第107條第1項
    、第2項前段固分別定有明文。是決定應否撤銷羈押，仍應
    以原裁定之羈押原因，是否已消滅為判斷依據。而聲請停止
    羈押，除有刑事訴訟法第114條各款所列情形之一不得駁回
    者外，准許與否，該管法院有自由裁量之權，衡非被告所得
    強求，亦有最高法院46年台抗字第21號判例意旨可參。
三、經查：
(一)、聲請人稱身患心臟病、高血壓等重症，常於看守所內發病，
    如須就醫則囿於看守所之人力，未予批准，延誤聲請人就醫
    ，使聲請人病情加重，發病次數益頻繁云云。惟查，經本院
    向臺灣臺南看守所函查聲請人之病情，並請該所於必要時戒
    護聲請人就醫，該所於96年12月28日以南所衛字第09600079
    42號函覆聲請人之病況：「該被告入所時自述有高血壓病史
    ，因胸悶、頭暈、背部痠痛等症狀多次看診公費診療及自費
    延醫，曾於95年8月15日、95年8月29日因心悸及心絞痛戒護
    外醫至永康榮民醫院診療，心電圖、心臟超音波檢查均無異
    常，又於96年10月15日、96年12月21日因胸痛戒護外醫至臺
    南市立醫院，醫師診斷「疑似狹心症」，建議藥物治療並於
    96年12月26日安排運動心電圖檢查，檢查正常。」等語，並
    檢附聲請人病歷首頁、入所時內外傷紀錄表、所內公費診療
    紀錄表（81次）、自費延醫病歷（邱外科醫院及新園診所各
    2次）、戒護外醫紀錄表（5次）、臺南市立醫院診斷證明書
    （2份）、戒護外醫相片實錄等資料各1份（見本院卷第7至3
    7頁），依該所所附之資料，可認聲請人雖罹有高血壓等疾
    病，惟已接受治療，尚非「非保外治療顯難痊癒」之情形，
    聲請人上開所辯，尚無可採。
(二)、聲請人再稱曾由立委陪同主動到專案小組說明，檢察官並予
    以飭回、候傳，足見聲請人無愧於心且無逃亡之虞云云。惟
    查，聲請人固稱其配合到案，無逃亡之虞，然聲請人遭羈押
    之事由，乃其所犯為死刑、無期徒刑或最輕本刑為5年以上
    有期徒刑之罪，故聲請人縱無逃亡之虞，但因羈押之事由仍
    未消滅，自不得因聲請人無逃亡之虞而准予具保停止羈押，
    聲請人所辯，亦無可取。
(三)、再聲請人陳稱其父多次中風，全身癱瘓，安置安養中心，需
    費甚多，經濟重擔全落在其母，雖有兄長幫忙，但因經營之
    釣具行係24小時營業，2人身體已難負荷，且其母亦因諸多
    痼疾，行動不便云云。惟此因屬個人事由，並無法以此排除
    被告原有之羈押原因，仍不得執此而認應停止羈押。另聲請
    人辯稱其係受友人報復陷害所致，並無犯罪動機，況本案證
    據疑點諸多云云，此為本案實體審理部分，自不得據以有上
    開情詞，而得准予具保停止羈押，均併此說明。
據上論結，依刑事訴訟法第220條裁定如主文。
中    華    民    國    97    年    1     月    23    日
                  刑事第三庭    審判長法  官    陳義仲
                                      法  官    蘇清水
                                      法  官    宋明蒼
以上正本證明與原本無異。
如不服本裁定，應於收受本裁定後五日內向本院提出抗告狀。
                                      書記官    翁心欣
中    華    民    國    97    年    1     月    23    日


司法院資訊處製作；財團法人民間司法改革基金會備份。
